臺灣臺中地方法院刑事判決　　　　　　　　　　　　九十三年度訴字第二八四六號
　　公　訴　人　臺灣臺中地方法院檢察署檢察官
　　被　　　告　甲○○
右列被告因違反毒品危害防制條例案件，經檢察官提起公訴（九十三年度毒偵字第三
五九九號），本院合議庭裁定改以簡式審判程序審理，判決如左：
    主  文
甲○○連續施用第一級毒品，累犯，處有期徒刑壹年；扣案之海洛因壹小包（驗餘淨
重：零點零貳公克）沒收銷燬之；注射針筒貳支及分裝袋壹包均沒收。又施用第二級
毒品，累犯，處有期徒刑肆月。扣案之吸食器壹組沒收。應執行有期徒刑壹年貳月。
扣案之海洛因壹小包（驗餘淨重：零點零貳公克）沒收銷燬之；注射針筒貳支、分裝
袋壹包及吸食器壹組均沒收。
    犯罪事實
一、甲○○前於民國九十年間，因恐嚇取財案件，經本院判處有期徒刑十月，入監執
    行後，甫於九十二年五月二十日縮刑期滿執行完畢。又於同年間，因施用毒品案
    件，經本院以九十年度毒聲字第八九四號裁定送觀察、勒戒後，認無繼續施用毒
    品之傾向，而由臺灣臺中地方法院檢察署檢察官於同年五月三十日以九十年度毒
    偵字第二五五七號為不起訴處分確定；又於同年間，因施用毒品案件，經本院以
    九十年度毒聲字第二三二七號裁定送觀察、勒戒後，認有繼續施用毒品之傾向，
    經本院以九十年度毒聲字第三一九五號裁定將甲○○送臺灣臺中戒治所強制戒治
    一年，期間曾經評定合格認無繼續戒治必要而停止戒治，所餘戒治期間付保護管
    束，於九十一年六月二十八日戒治期滿執行完畢。詎甲○○猶不知戒絕，明知海
    洛因及安非他命已分別列為毒品危害防制條例第二條第二項第一款、第二款所稱
    之第一級毒品及第二級毒品，竟於強制戒治執行完畢後五年內，另分別基於施用
    第一級毒品海洛因之概括犯意及施用第二級毒品安非他命之犯意，於自真實姓名
    年籍不詳、綽號「阿龍」之人處購得第一級毒品海洛因及第二級毒品安非他命後
    ，即自九十三年七月中旬某日起至同年九月九日止，在其位於臺中縣大甲鎮○○
    街一七一號住處及臺中縣某處之工作場所，以將第一級毒品海洛因加水稀釋後，
    以注射針筒注射血管之方式，連續施用第一級毒品海洛因多次，平均每十二小時
    施用一次；另於同年九月七日，以將第二級毒品安非他命放置在吸食器內，然後
    以火燒烤其底部，使生白煙吸入體內之方法，施用第二級毒品安非他命一次。嗣
    於九十三年九月十日上午十時許，在前揭住所為警持搜索票搜索查獲，並扣得第
    一級毒品海洛因一小包（驗餘淨重：零點零二公克）、注射針筒二支、分裝袋一
    包及吸食器一組。
二、案經臺中縣警察局大甲分局報告臺灣臺中地方法院檢察署檢察官偵查起訴。
    理    由
一、訊據被告甲○○對於在右揭時、地，連續非法施用第一級毒品海洛因多次及施用
    第二級毒品安非他命一次之事實供承不諱，且被告於九十三年九月十日為警查獲
    時所採集之尿液，經送中山醫學大學附設醫院藥物濫用檢測中心檢驗結果，確呈
    嗎啡及安非他命陽性反應，有該檢測中心出具之確認結果報告一紙在卷可稽。而
    扣案之白粉一包（驗餘淨重：零點零二公克），經送法務部調查局鑑定結果，確
    含有第一級毒品海洛因成分等情，亦有該局九十三年十月八日調科壹字第一二○
    ○一四五○六號鑑定通知書一份附卷可稽。此外，復有被告所有供施用第一級毒
    品海洛因所用之注射針筒二支、分裝袋一包及供施用第二級毒品安非他命所用之
    吸食器一組扣案可資佐證，足見被告之自白與事實相符，而堪以採信。本件事證
    明確，被告連續施用第一級毒品海洛因及施用第二級毒品安非他命一次之犯行，
    均堪以認定。
二、被告前於九十年間，因施用毒品案件，經本院以九十年度毒聲字第八九四號裁定
    送觀察、勒戒後，認無繼續施用毒品之傾向，而由臺灣臺中地方法院檢察署檢察
    官於同年五月三十日以九十年度毒偵字第二五五七號為不起訴處分確定；又於同
    年間，因施用毒品案件，經本院以九十年度毒聲字第二三二七號裁定送觀察、勒
    戒後，認有繼續施用毒品之傾向，經本院以九十年度毒聲字第三一九五號裁定將
    甲○○送臺灣臺中戒治所強制戒治一年，期間曾經評定合格認無繼續戒治必要而
    停止戒治，所餘戒治期間付保護管束，於九十一年六月二十八日戒治期滿執行完
    畢，有臺灣臺中地方法院檢察署刑案資料查註紀錄表及臺灣高等法院被告全國前
    案紀錄表各一份附卷可參。被告於前案觀察、勒戒執行完畢後，五年內再犯本件
    施用第一級、第二級毒品罪，應予依法論科。
三、查海洛因、安非他命分別係毒品危害防制條例第二條第二項第一款、第二款所規
    定之第一級、第二級毒品。被告於前案觀察、勒戒執行完畢釋放後，五年內再行
施用第一級毒品海洛因及第二級毒品安非他命之行為，核係犯同條例第十條第一
    項之施用第一級毒品罪、第十條第二項之施用第二級毒品罪。其持有毒品之行為
    ，意在供己施用，故持有之低度行為，應為施用之高度行為所吸收，均不另論罪
    。被告先後多次施用第一級毒品海洛因之犯行，時間緊接，且觸犯構成要件相同
    之罪，顯係基於概括犯意反覆為之，應依刑法第五十六條連續犯之規定，論以一
    罪，並加重其刑。被告所犯上開施用第二級毒品罪與連續施用第一級毒品罪之間
    ，犯意各別，行為互殊，應予分論併罰。又被告前於九十年間，因恐嚇取財案件
    ，經本院判處有期徒刑十月，入監執行後，甫於九十二年五月二十日縮刑期滿執
    行完畢，有前揭刑案資料查註紀錄表及被告全國前案紀錄表可參，其受有期徒刑
    執行完畢後五年內再犯本件有期徒刑以上之罪，為累犯，應各依法加重其刑。如
    犯罪事實欄所示施用第一級毒品海洛因之犯罪事實，公訴人雖僅就被告於九十三
    年九月十日上午十時許回溯四、五日內某時止施用第一級毒品海洛因之犯行予以
    起訴，就其餘施用第一級毒品海洛因之犯行，未經起訴，惟該部分犯行，既與起
    訴部分有連續犯之裁判上一罪關係，為起訴效力所及，本院自應併予審理。爰審
    酌被告前因施用毒品犯行，經觀察、勒戒、強制戒治後，竟猶故態復萌，再施用
    毒品海洛因不輟，無視於毒品對於自身健康之戕害及國家對於杜絕毒品犯罪之禁
    令，惡性非輕，惟於本院審理時坦認罪行，態度尚佳等一切情狀，各量處如主文
    所示之刑，並定其應執行刑。
四、扣案之海洛因一小包（驗餘淨重：零點零二公克），為毒品危害防制條例第二條
    第二項第一款所指之第一級毒品，屬違禁物，不問屬於犯人與否，應依同條例第
    十八條第一項前段規定，沒收銷燬之；另扣案之注射針筒二支、分裝袋一包及吸
    食器一組，均為被告所有，且為供其犯施用第一級毒品罪或施用第二級毒品罪所
    用之物，業據被告於本院審理時供明在卷，爰依刑法第三十八條第一項第二款，
    宣告沒收。
據上論斷，應依刑事訴訟法第二百七十三條之一第一項、第二百九十九條第一項前段
，毒品危害防制條例第十條第一項、第二項、第二十三條第二項、第十八條第一項前
段，刑法第十一條、第五十六條、第四十七條、第五十一條第五款、第三十八條第一
項第二款，判決如主文。
本案經檢察官乙○○到庭執行職務。
中      華      民      國      九十三    年  十二    月    三十一    日
                                臺灣臺中地方法院刑事第四庭
                                    法  官  郭  妙  俐
右正本證明與原本無異。
如不服本判決，應於判決送達後十日內向本院提出上訴狀，上訴於臺灣高等法院臺中
分院( 須附繕本 )。
                                    書記官
中      華      民      國      九十三    年    十二    月    三十一    日
附錄本案論罪科刑法條全文
毒品危害防制條例第十條
施用第一級毒品者，處六月以上五年以下有期徒刑。
施用第二級毒品者，處三年以下有期徒刑。
